最高法院民事裁定　　　　　　　　　 111年度台簡抗字第55號
抗　告　人　吳兆賢

代　理　人　鄭文龍律師
上列抗告人因與相對人王秋霖間請求遷讓房屋等再審之訴事件，
聲請停止執行，對於中華民國110 年10月14日臺灣士林地方法院
裁定（110年度聲字第163號），提起抗告，本院裁定如下：
    主  文
抗告駁回。                                              
抗告程序費用由抗告人負擔。
    理  由
一、按法院依強制執行法第18條第2 項定擔保金額，而為准許停
    止強制執行之裁定者，該擔保係備供債權人因停止執行所受
    損害之賠償額，或其因另供擔保強制執行所受之損害額為依
    據，其擔保金額之多寡應如何認為相當，屬於法院職權裁量
    之範圍，如無顯著失衡，並非當事人所可任意指摘。
二、抗告人以相對人執原法院 106年度士簡字第342號判決、106
    年度簡上字第147號判決、本院110年度台簡上字第27號裁定
    及確定證明書為執行名義，聲請原法院110年度司執字第550
    19號執行事件對抗告人為強制執行（下稱系爭執行程序），
    乃於執行程序進行中向原法院提起再審之訴（案列該院 110
    年度再易字第20號，下稱系爭再審之訴），並依強制執行法
    第18條規定聲請供擔保停止系爭執行程序。
三、原法院以：抗告人已提起系爭再審之訴，其依上開規定聲請
    供擔保停止執行自應准許，系爭再審之訴屬得上訴第三審之
    事件，參酌司法院發布之各級法院辦案期限實施要點，歷審
    辦案期限共3 年，以相對人上開執行名義請求抗告人㈠遷還
    建物、㈡給付新臺幣（下同）16萬5200元，及自民國105年7
    月19日起至返還建物之日止，按月給付4 萬元，於審理期間
    可能受到之損害，遷讓建物部分以每月4萬元計算共144萬元
    、給付金錢部分以迄今已屆期之總數267 萬9867元按相當於
    法定利率計算之利息損失40萬1980元，復慮及系爭再審之訴
    有因送達、上訴或調查證據等原因致訴訟延滯，酌予提高擔
    保金為190 萬元，抗告人於提供該擔保金後，於系爭再審之
    訴判決確定前，停止系爭執行程序，經核於法並無違誤。
四、抗告意旨以其前曾為免於假執行提存236 萬元擔保金得予抵
    充，訴外人財政部國有財產署北區分署已對相對人提起拆屋
    還地之訴訟，相對人為惡意不應受保護，應依申報地價80％
    計算酌減擔保金額為47萬1528元等，核與命提供停止執行擔
    保金無關之事由，或就法院關於擔保金額職權裁量行使，指
    摘為不當，均為無理由。
五、據上論結，本件抗告為無理由，依強制執行法第30條之1 ，
    民事訴訟法第436條之2第2項、第495條之1第1項、第449 條
    第1 項、第95條、第78條，裁定如主文。
中    華    民    國   111    年    3     月    9     日
                      最高法院民事第六庭
                          審判長法官  魏  大  喨  
                                法官  李  寶  堂  
                                法官  李  文  賢  
                                法官  林  玉  珮  
                                法官  高  榮  宏  
本件正本證明與原本無異
                                      書  記  官
中    華    民    國   111    年    3     月    15    日